【裁判字號】    95,易,300
【裁判日期】    950725
【裁判案由】    竊盜
【裁判全文】
臺灣屏東地方法院刑事判決               95年度易字第300號
公  訴  人  臺灣屏東地方法院檢察署檢察官
被      告  乙○○
                    （另案臺灣屏東監獄竹田分監執行中）
上列被告因竊盜案件，經檢察官提起公訴（95年度偵字第2044號
、第2089號、第2202號），本院判決如下：
    主  文
乙○○連續竊盜，累犯，處有期徒刑貳年。並應於刑之執行前，
令入勞動場所強制工作年。
    事  實
一、乙○○曾因竊盜（4 件）、贓物（1 件）、違反麻醉藥品管
    理條例（1 件）、藥事法（1 件）、毒品危害防制條例（3
    件）等案件，多次經法院判刑確定（詳附圖），最近一次執
    行完畢係因違反毒品危害防制條例、竊盜、贓物案件，依序
    經本院以89年度易字第584 號、第674 號、第394 號，各判
    處有期徒刑1 年2 月、7 月、3 月確定，並經以91年度聲字
    第96號裁定應執行有期徒刑1 年8 月，於民國90年10月14日
    入監執行，並與另案因違反毒品危害防制條例經臺灣高等法
    院高雄分院以91年度上易字第1469號判處有期徒刑1 年2 月
    （原審本院90年度訴字第393 號）確定案件之刑，接續執行
    ，於92年10月24日縮刑假釋出監，93年6 月26日因縮刑假釋
    期滿，未經撤銷假釋而執行完畢。
二、其經前開最近一次有期徒刑執行完畢後，復因違反毒品危害
    防制條例、竊盜案件，各經本院判處有期徒刑6 月、1 年確
    定（後詳述），2 刑接續執行，於94年7 月26日入監，執行
    中於94年11月1 日因生產而保外就醫，竟不知悔改，保外期
    間復基於意圖為自己不法所有之竊盜概括犯意，自95年3 月
    18日凌晨零時30分許起，至95年3 月28日下午4 時許止，以
    附表所示時間、地點及內容，依序竊取己○○、戊○○、洪
    紹善、甲○○4 人所有之物，並分別為警查獲，顯有竊盜習
    慣。
三、案經屏東縣警察局潮州分局、東港分局報告臺灣屏東地方法
    院檢察署檢察官偵查起訴。
    理  由
一、證據能力部分：按被告以外之人於審判外之言詞或書面陳述
    ，除法律有規定者外，不得作為證據，刑事訴訟法第159 條
    第1 項定有明文。卷附證人即被害人己○○、戊○○、洪紹
    善、甲○○於警詢中之陳述，經被告乙○○於本院審理時同
    意採為證據，應認為有證據能力。
二、訊據被告乙○○於本院審理時，對其前揭犯罪事實自白不諱
    ，核與證人己○○、戊○○、洪紹善、甲○○於警詢中之證
    述，及證人即附表編號四案件查獲警員丁○○於偵查中及本
    院審理時到庭結證之內容相符，復有贓物認領保管單4 紙及
    現場照片在卷可參，被告乙○○自白前開竊盜犯行，堪認與
    事實相符。本件被告犯罪事證已臻明確，應依法論科。
三、核被告乙○○前開所為，係犯刑法第320 條第1 項普通竊盜
    罪。該罪法定刑關於罰金之規定，依94年2 月2 日修正公布
    ，並於被告行為後自95年7 月1 日起施行之刑法第33條第5
    款規定：「罰金：新臺幣1,000 元以上，以百元計算之。」
    較諸修正前刑法第33條第5 款為「罰金：1 元以上。」之規
    定，並未較有利於被告，依刑法第2 條第1 項前段規定，就
    法定刑關於罰金部分，應依行為時之法律即修正前刑法第33
    條第5 款規定。被告乙○○先後多次竊盜之行為，時間緊接
    ，手法相同，並觸犯構成要件相同之罪，顯係基於概括犯意
    反覆為之，有連續犯之關係，雖94年2 月2 日修正公布之刑
    法於被告前開犯行後，已自95年7 月1 日施行，修正後刑法
    並已刪除第56條關於連續犯之規定，惟比較被告行為時即修
    正前刑法規定，其多次犯行應論以1 罪而加重其刑至2 分之
    1 ，若適用修正後刪除連續犯規定之結果，所犯多次犯行應
    分別論以數罪，是修正後規定並未較有利於被告，依刑法第
    2 條第1 項規定，應適用行為時之法律即修正前刑法第56條
    連續犯之規定，論以連續竊盜1 罪，並加重其刑。又其前因
    違反毒品危害防制條例、竊盜、贓物案件，依序經本院以89
    年度易字第584 號、第674 號、第394 號，各判處有期徒刑
    1 年2 月、7 月、3 月確定，並經以91年度聲字第96號裁定
    應執行有期徒刑1 年8 月，於90年10月14日入監執行，並與
    另案因違反毒品危害防制條例經臺灣高等法院高雄分院以91
    年度上易字第1469號判處有期徒刑1 年2 月（原審本院90
    年度訴字第393 號）確定案件之刑，接續執行，於92年10
    月24日縮刑假釋出監，93年6 月26日因縮刑假釋期滿，未經
    撤銷假釋而執行完畢，有臺灣高等法院被告前案紀錄表、臺
    灣屏東地方法院檢察署刑案資料查註紀錄表及判決書各1 份
    在卷可按，茲於5 年以內再故意犯本件有期徒刑以上之罪，
    不論依修正前刑法第47條，或修正後之刑法第47 條 第1 項
    規定，均構成累犯，對被告而言並無有利或不利之情形，不
    生新舊法比較之問題，應逕依修正前之刑法第47條，論以累
    犯，並加重其刑。被告乙○○有上開2 以上刑之加重條件，
    遞加重之。
四、爰審酌被告乙○○之年齡、品行、智識程度、犯罪動機、犯
    罪手段、所得財物之價值、對於法益侵害之程度。其為62年
    12月15日出生、受有國小畢業教育程度、現無職業之人，有
    年籍等資料在卷可稽，於本件犯罪時年32歲，正值青壯，竟
    不思進取，為求不勞而獲及貪圖便利而隨手竊取他人機車等
    物。又其前有多次犯罪經法院判決確定而入監執行之紀錄，
    除前開構成累犯要件者及因施用毒品經裁定送觀察、勒戒、
    強制戒治者外，早自81年間即因竊盜及違反麻醉藥品管理條
    例案件，經本院以81年度易字第580 號判處有期徒刑4 月、
    5 月，應執行有期徒刑8 月，緩刑2 年確定；旋又因竊盜及
    違反藥事法案件，依序經臺灣高等法院高雄分院以87年度上
    易字第287 號（原審本院86年度易字第2775號）、本院86年
    度訴字第1038號，判處有期徒刑1 年、6 月，經本院以87年
    度聲字第1082號裁定應執行有期徒刑1 年4 月，於87年3 月
    12日入監執行，88年7 月1 日縮刑期滿出監執行完畢；嗣經
    前開構成累犯要件部分諸罪執行完畢未幾，又因違反毒品危
    害防制條例、竊盜案件，分別經本院以94年度簡字第288 號
    、94年度易字第396 號判處有期徒刑6 月、1 年確定，接續
    執行，惟94年7 月26日入監後，於94年11月1 日因生產保外
    就醫，仍不稍加收歛，期間內復再犯本件多次竊盜犯行，有
    臺灣高等法院被告前案紀錄表及臺灣屏東地方法院檢察署刑
    案資料查註紀錄表各1 份在卷可按，素行不良，目無法紀。
    並審酌其竊得財物為機車3 輛、電纜2 綑之價值，嗣並均追
    回發還被害人，及其犯罪後於本院審理時之態度等一切情狀
    ，量處如主文所示之刑，以資懲儆。又被告乙○○自成年迄
    今僅10餘年，即有4 次（不含本件）因犯竊盜罪而經法院判
    刑確定入監執行之紀錄，犯行態樣幾乎千篇一律為連續竊取
    機車、甚至汽車供代步使用，有判決書3 份在卷可參，顯非
    因飢寒無以維生所為，不僅嚴重侵蝕地方民風、治安，此次
    於前案有期徒刑執行中保外生產期間，仍不改其性，再犯前
    揭犯行，足徵確有竊盜習慣，若不予適當矯治，就社會教化
    及其個人生涯終難脫離此害，爰依竊盜犯贓物犯保安處分條
    例第3 條第1 項規定，併令於刑之執行前入勞動場所強制工
    作3 年，以資矯治。
五、扣案鑰匙3 把固為被告乙○○本件犯罪使用之工具，然均為
    犯罪時在被竊機車上隨機取用之物，並非犯人所有，爰不為
    沒收之諭知。
六、公訴意旨另以被告乙○○於95年3 月22日上午6 時許，在屏
    東縣林邊鄉○○村○○路1 巷9-4 號，竊取丙○○所有之車
    號DQR-066 號輕型機車1 輛，並於95年3 月28日下午騎乘該
    車行經屏東縣警察局潮州分局附近時，一度為警員丁○○撞
    見，旋於稍後查獲其附表編號四所示犯行時，循線一併在現
    場附近起出該車，因認被告乙○○就此部分亦涉犯竊盜罪嫌
    。然此除據被告乙○○堅詞否認曾竊取或騎用該車外，縱依
    證人即目擊被告騎用該車之警員丁○○於偵查中及本院審理
    時經具結之證詞，充其量亦僅能證明證人於事前曾親見被告
    乙○○騎用該車，尚無助其持有該車原因之認定，依現有卷
    證復不能證明該車確係乙○○所竊，自應認為不能證明被告
    犯罪，然此部分果能證明，依公訴意旨亦認為與被告乙○○
    前開經論罪部分有修法前規定之連續犯裁判上一罪關係，爰
    不另為無罪之諭知，附此敘明。
據上論斷，應依刑事訴訟法第299 條第1 項前段，刑法第2 條第
1 項前段、94年2 月2 日修正公布前刑法第56條、刑法第320 條
第1 項、94年2 月2 日修正公布前刑法第47條，竊盜犯贓物犯保
安處分條例第3 條第1 項、第4 條、第5 條第1 項前段，罰金罰
鍰提高標準條例第1 條前段，判決如主文。
本案經檢察官鍾仁松到庭執行職務
中    華    民    國    95    年    7     月    25    日
                刑事第二庭  審判長法  官  羅森德
                                  法  官  蘇碧珠
                                  法  官  陳松檀
右正本證明與原本無異。
如不服本判決應於收受本判決後送達後10日內向本院提出上訴書
狀，其未敘述上訴理由者，並得於提起上訴後10日內向本院補提
理由書狀（均須按他造當事人之人數附繕本）「切勿逕送上級法
院」
                                  書記官  林祥玉
中    華    民    國    95    年    7     月    25    日
附錄本判決論罪之法條：
中華民國刑法第320 條
意圖為自己或第三人不法之所有，而竊取他人之動產者，為竊盜
罪，處五年以下有期徒刑、拘役或五百元以下罰金。
意圖為自己或第三人不法之利益，而竊佔他人之不動產者，依前
項之規定處斷。
前二項之未遂犯罰之。
【附  表】
┌─┬──────┬──────┬──────────┬───┬────┬──────────────┬─────────┐
│  │  犯罪時間  │  犯罪地點  │   犯罪行為及標的   │被害人│扣案工具│       查  獲  時  地       │   偵 查 案 號    │
├─┼──────┼──────┼──────────┼───┼────┼──────────────┼─────────┤
│  │95年3 月18日│屏東縣潮州鎮│以己○○所有車號PGV-│己○○│鑰匙1 把│95年3 月21日下午3 時40分許，│95年度偵字第2044號│
│一│凌晨0 時30分│光華路1 巷29│535 號重型機車置物箱│      │（被害人│騎該車行經屏東縣林邊鄉○○路│                  │
│  │許          │號前        │內鑰匙啟動而竊取該車│      │所有）  │為警查獲                    │                  │
├─┼──────┼──────┼──────────┼───┼────┼──────────────┼─────────┤
│  │95年3 月21日│屏東縣林邊鄉│徒手竊取戊○○置於該│戊○○│        │95年3 月21日下午3 時40分許，│95年度偵字第2044號│
│二│下午3 時許  │新興路54巷30│址前方騎樓之電纜線2 │      │        │騎前項機車附載該電纜線2 綑行│                  │
│  │            │號前        │綑                  │      │        │經屏東縣林邊鄉○○路為警查獲│                  │
├─┼──────┼──────┼──────────┼───┼────┼──────────────┼─────────┤
│  │95年3 月27日│屏東縣萬丹鄉│見洪紹善所有車號WQG-│洪紹善│鑰匙2 把│95年3 月27日下午5 時35分許，│95年度偵字第2202號│
│三│下午2 時30分│萬生村元泰街│011 號輕型機車鑰匙未│      │（被害人│騎該車行經屏東縣潮州鎮九塊里│                  │
│  │許          │75號前      │取下而徒手啟動竊取之│      │所有）  │永興路附近為警查獲          │                  │
├─┼──────┼──────┼──────────┼───┼────┼──────────────┼─────────┤
│  │95年3 月28日│屏東縣潮州鎮│徒手竊取甲○○停放該│甲○○│        │95年3 月28日下午4 時50分許，│95年度偵字第2089號│
│四│下午4 時50分│稅捐稽徵處後│處腳踏車1 輛        │      │        │騎該車行經屏東縣潮州鎮○○路│                  │
│  │許          │方停車棚    │                    │      │        │18巷1號前為警查獲           │                  │
└─┴──────┴──────┴──────────┴───┴────┴──────────────┴─────────┘


司法院資訊處製作；財團法人民間司法改革基金會備份。
